臺灣高雄地方法院刑事判決　　　　　　　 94年度訴字第450號
公　訴　人　臺灣高雄地方法院檢察署檢察官
被　　　告　丁○○　男　22歲.
選任辯護人　呂郁斌律師
上列被告因違反毒品危害防制條例案件，經檢察官提起公訴（93
年度偵字第12893號），本院判決如下：
    主  文
丁○○販賣第三級毒品，處有期徒刑伍年壹月。扣案之第三級毒
品愷他命壹包（驗後毛重壹拾點陸公克）及配料壹包（成份為Ac
etaminophen ，驗後毛重壹佰公克）均沒收。
    事  實
一、丁○○明知愷他命（Ketamine，俗稱Ｋ他命），業經公告列
    為毒品危害防制條例所管制之第三級毒品，不得非法販賣，
    竟意圖營利，基於販賣第三級毒品愷他命之犯意，於民國93
    年6 月26日23時30分許，至高雄市左營區○○○路961 號前
    某大樓三樓內，以新台幣（下同）六千元之代價，向乙○○
    （業由檢察官另行提起公訴，現由本院另案審理）購買愷他
    命一包（起訴書原載為14.5公克，惟經公訴人當庭更正縮減
    為驗前毛重10.7公克、驗後毛重10.6公克）及愷他命配料一
    包（成份為Acetaminophen ，不含毒品成份，驗後毛重一百
    公克），購得後欲伺機出售予不特定人牟利。惟丁○○於取
    得上開愷他命及配料後，因身上所帶金錢不夠，遂立即外出
    領錢，於翌日（27日）凌晨零時10分許，為警在高雄市左營
    區○○○路與榮佑路口執行盤查而查獲，並經其同意搜索當
    場在其身上扣得前開愷他命及愷他命配料各一包。
二、案經高雄市政府警察局鹽埕分局移送臺灣高雄地方法院檢察
    署檢察官偵查起訴。
    理  由
一、訊據被告丁○○固坦承於上開時地向乙○○拿取愷他命及配
    料後，於外出欲領錢給乙○○時即被警查獲之事實，惟矢口
    否認有何販賣第三級毒品愷他命之犯行，辯稱：伊拿愷他命
    是要自己施用，不是要販賣，且警訊筆錄不是照伊意思記載
    ，自白非出於任意性云云。
二、經查：
（一）被告於上開時地為警在其身上查獲粉狀愷他命及配料各一
      包之事實，為被告所供承在卷，並有高雄市政府警察局鹽
      埕分局搜索扣押筆錄及搜索扣押物品目錄表在卷可稽，又
      上開物品經送鑑驗後，該成份確分別為第三級毒品愷他命
      （驗前毛重10.7公克、驗後毛重10.6公克）及成份為Acet
      aminophen 之藥品（驗前毛重100.1 公克、驗後毛重100
      公克），亦有高雄醫學大學附設中和紀念醫院編號0000-0
      00、0000-000號檢驗報告二紙附卷足憑。而本件搜索扣押
      筆錄及搜索扣押物品目錄表，係公務員職務上製作之文書
      ；高雄醫學大學附設中和紀念醫院之檢驗報告，則係從事
      業務之人於業務上製作之文書，經查均無顯不可信之情況
      ，上開文書均應具有證據能力。是以被告為警查獲當時持
      有之疑似毒品確為第三級毒品愷他命及其配料無誤。
（二）被告於警詢時即明確供承：「警方於我身上查獲之毒品Ｋ
      他命均是一名綽號『孫內』（即乙○○）之男子拿給我，
      要我拿去賣」、「我本來是想買來賣給酒店小姐，但我剛
      買到毒品即被警方查獲，尚未賣給其他人」等語。此項警
      詢筆錄之製作，被告因涉嫌毒品危害防制條例案件，於接
      受警方詢問前，業經警方依法為權利告知，猶仍於警詢中
      坦承其向乙○○購入愷他命毒品之原意係為販賣予他人等
      情不諱，並就其向乙○○購買愷他命之價格、經過情形，
      均能明確詳為供述，苟非確有其事，被告顯無必要杜撰上
      開不實自白之理，且參以被告自承警方於製作筆錄時均無
      刑求、威脅之情事，而於詢問被告完畢後，並由被告親自
      閱讀警詢筆錄確認無誤後簽名，有上開警詢筆錄之被告簽
      名在卷可證，由此足認其於警詢中所述販入毒品之目的在
      於販售予他人之自白，應係出於其自由意志，且具有證據
      能力。
（三）又經本院於審理中當庭勘驗被告於警詢中之錄音帶結果，
      該錄音內容與警詢筆錄之記載相符，詢問順序亦同，詢問
      之過程係採一問一答、同步錄音之方式進行，且員警口氣
      平和，並無脅迫、恐嚇之情事；雖就警方詢及「你向乙○
      ○購買Ｋ他命作何用途？」部分，被告因回答聲音太小，
      無法聽清楚，被告究是想買來賣或是拿給酒店小姐，然就
      警方問及在被告身上口袋查到的愷他命一包及配料一大包
      ，要拿去作什麼時，被告確係明白供稱：「要拿去賣（台
      語）」，此據本院當庭勘驗屬實，核與其於警詢所為意圖
      販賣之供述完全相符，足見被告向乙○○購入愷他命之時
      ，即有販賣予他人營利之意圖，至為明確。準此，應認被
      告於警詢中之自白係出自由意志，且與事實相符，而得採
      為不利於被告判斷之依據。再者，被告除了販入愷他命外
      ，尚購得愷他命之配料一大包（即Acetaminophen 可混雜
      摻入愷他命中以稀釋愷他命成份增加重量），而上開配料
      之市價約有一、二千元，業據被告供明在卷，被告購入愷
      他命之目的苟係單純僅供自己施用，並無販售牟利之意，
      其又何必多花錢向乙○○購買上述配料使用？執此益徵被
      告顯有販賣之意圖，其於警詢所為自白供述之真實性無疑
      。
（四）查販賣毒品係違法行為，非可公然為之，亦無公定之價格
      ，無論瓶裝或紙包，均可任意分裝增減分量，而每次買賣
      之價差，亦隨時依雙方資力、關係之深淺、需求之數量、
      來源是否充裕、販賣者是否渴求資金、查緝是否嚴緊、購
      買者被查獲時供述購買對象之風險評估等，而異其標準，
      非可一概而論。又販賣之利得除經坦承及價量俱臻明確外
      ，委難察得實情，販賣之人從價差或量差中牟利方式雖異
      ，但其圖利之非法販賣行為則一。且販賣毒品，事涉重典
      ，苟無利潤可圖，殊無任意將毒品讓與他人之可能。本件
      被告於警詢時既坦承要將購入之愷他命販售他人，且另購
      得愷他命之配料可供增減毒品純度，顯見被告於向乙○○
      販入愷他命之時即具有營利之意圖，應堪認定。至證人乙
      ○○於本院審理中雖到庭供稱：並未拿愷他命給被告云云
      ，惟此與被告所述不符，且其既因涉犯販賣毒品罪嫌經檢
      察官另案起訴，有臺灣高雄地方法院檢察署93年度偵字第
      13283 號起訴書可按，自難期證人乙○○能於本案中為真
      實之陳述，故其所為證述不足以作為有利於被告之證據，
      併此敘明。
（五）綜上所述，被告確有以販出第三級毒品以獲利之犯意，而
      向他人購入毒品伺機出售之犯行，被告前開所辯，無非事
      後卸責之詞，無足採信。本案事證明確，被告犯行堪予認
      定。
三、查愷他命（Ketamine）業經行政院公告為毒品危害防制條例
    第2 條第2 項規範之第三級毒品。次按所謂販賣，並不以販
    入之後復行賣出為構成要件，只要以營利為目的而將毒品購
    入或將毒品賣出，有一於此，其犯罪即已完成，縱尚未賣出
    ，仍應成立販賣毒品既遂罪（最高法院著有25年非字第123
    號判例、67年台上字第2500號判例、93年度台上字第110 號
    裁判意旨參照）。核被告所為，係犯毒品危害防制條例第4
    條第3 項之販賣第三級毒品罪。爰審酌毒品害人匪淺，一旦
    成癮，戒絕不易，非但對個人身體、健康之戕害至鉅，甚且
    禍延家庭及社會，造成嚴重社會問題，被告學歷為國中肄業
    ，年僅二十多歲，年輕力壯，不思以正當工作賺取金錢，竟
    為貪圖不法利益，而欲販賣毒品予不特定人，不僅破壞社會
    秩序，且對他人生命、身體健康及社會治安危害甚大，惟考
    量查獲之第三級毒品數量非多，僅十餘公克，且毒品並未流
    出市面即被查獲，對社會之損害尚未擴大，及其犯後未能坦
    承犯行之態度等一切情狀，量處如主文所示之刑，以資儆懲
    。又本件扣案之愷他命一包（驗前毛重10.7公克、驗後毛重
    10.6公克），係屬第三級毒品，及愷他命配料一包（成份為
    Acetaminophen ，驗前毛重100.1 公克、驗後毛重100 公克
    ），均為被告所有，且供被告販賣第三級毒品犯行所用之物
    ，應依毒品危害防制條例第19條第1 項予以宣告沒收。至鑑
    驗耗盡之愷他命及配料部分，既已滅失不存在，自無宣告沒
    收之必要，併予敘明。另警方在案外人甲○○車上查獲之愷
    他命五小包（驗前毛重3.8 公克、驗後毛重3.7 公克），為
    綽號「小其」之人所有，並非被告所有，業據甲○○於警詢
    時陳明在卷，核與本件被告販賣犯行無涉，故不為沒收之宣
    告，自應由查獲機關另行依法處理，附此敘明。
據上論斷，應依刑事訴訟法第299 條第1 項前段、毒品危害防制
條例第4 條第3 項、第19條第1 項，判決如主文。
本案經檢察官丙○○到庭執行職務。
中　　華　　民　　國　　94　　年　　5 　　月　　12　　日
                  刑事第八庭  審判長法　官  陳樹村
                                    法  官  林意芳
                                    法  官  吳俊龍
以上正本證明與原本無異。
如不服本判決，應於判決送達後10日內，向本院提出上訴狀。
中　　華　　民　　國　　94　　年　　5 　　月　　17　　日
                                    書記官  許麗珠
附錄本判決論罪科刑法條：
毒品危害防制條例第四條
製造、運輸、販賣第一級毒品者，處死刑或無期徒刑；處無期徒
刑者，得併科新臺幣1,000萬元以下罰金。
製造、運輸、販賣第二級毒品者，處無期徒刑或7 年以上有期徒
刑，得併科新臺幣700萬元以下罰金。
製造、運輸、販賣第三級毒品者，處5 年以上有期徒刑，得併科
新臺幣500 萬元以下罰金。
製造、運輸、販賣第四級毒品者，處3 年以上10年以下有期徒刑
，得併科新臺幣300萬元以下罰金。
製造、運輸、販賣專供製造或施用毒品之器具者，處1 年以上7
年以下有期徒刑，得併科新臺幣100萬元以下罰金。
